臺灣臺中地方法院民事判決
111年度沙簡字第63號
原      告  林芯卉  
被      告  林清讚  
            詹進興  
上列當事人間請求確認經界事件，本院不經言詞辯論，判決如下
：
    主      文
原告之訴駁回。
訴訟費用由原告負擔。
    事實及理由
一、按民事訴訟法第427條第2項第5款所謂因定不動產界線之訴
    訟，係指不動產之經界不明，或就經界有爭執而求定其界線
    所在之訴訟而言（最高法院30年度渝抗字第177號民事裁判
    意旨參照）。復按定不動產界線訴訟，係指相鄰地所有人間
    ，關於所有權並無爭執，僅其經界不明，而請求定其界線所
    在之訴訟而言，其屬形成之訴，法院得依調查之結果，定該
    不動產之經界，不受原告所為聲明之拘束；又因其定界址之
    結果，對於土地共有人全體必須合一確定，自應以土地共有
    人全體為當事人，其訴訟當事人之適格始無欠缺（最高法院
    103年度台上字第456號、107年度台上字1688號、110年度台
    上字第1070號民事裁判意旨參照）。又依民事訴訟法第249
    條第2項規定：「原告之訴，有下列各款情形之一者，法院
    得不經言詞辯論，逕以判決駁回之。但其情形可以補正者，
    審判長應定期間先命補正：一、當事人不適格或欠缺權利保
    護必要。二、依其所訴之事實，在法律上顯無理由。」。
二、原告起訴主張：原告與王九等其他共有人共有坐落臺中市○○
    區○○○段000地號（重測前為四塊厝段382地號）土地（下稱
    系爭土地），被告詹進興、林清讚2人則共有坐落臺中市○○
    區○○○段000地號（重測前為四塊厝段381地號）土地（下稱
    系爭194地號土地）。被告2人認為原告所買受之門牌號碼為
    臺中市○○區○○路00號房屋（下稱系爭房屋），占用到系爭19
    4地號土地，而對原告及共有人吳建成、陳金鳳等人提起拆
    屋還地訴訟。惟原告陸續買受系爭土地之應有部分及系爭房
    屋，均是依照原始地籍圖上之標示為移轉登記，現兩造就各
    自所共有之土地界址已發生爭議，為此訴請確認兩造間前開
    土地之界址等語。
三、被告並未提出任何答辯，僅由被告林清讚提出本院110年度 
    沙簡字第168號民事判決及確定證明書影本，並主張該另案
    已判決確定等語。
四、經查，原告於民國111年1月18日向本院具狀提起本件訴訟時
    ，僅列原告自己1人，主張係保全系爭土地之物權，並主張
    確認經界係屬類似必要共同訴訟等語。經本院於111年1月25
    日裁定，請原告確認真意係提起確認不動產所有權之訴，或
    係主張經界有爭執而求定其界線所在訴訟之形成之訴。原告
    於111年2月11日提出民事陳報狀表示，係欲提起確認經界訴
    訟，並依民事訴訟法第56條之1規定，聲請本院命其他須合
    一確定之共有人追加起訴為原告，並提出系爭土地之土地登
    記謄本，主張系爭土地係由原告與訴外人王九、周朝陽、吳
    平雄、王春桐、王清玉、吳永隆、陳金鳳、吳建成、王詹阿
    招、王國慶、王錦德、王裕廷等13人共有。惟因系爭土地共
    有人王九、王清玉、周朝陽均已死亡，經本院通知原告補其
    3人之除戶謄本及繼承人資料後，原告於111年3月15日提出
    民事陳報狀，僅提出王九、王清玉之除戶謄本、繼承系統表
    及全體繼承人之戶籍謄本，另主張周朝陽查無配偶子嗣，故
    無繼承人等語，並未明確主張究欲追加之原告為何人。經本
    院於111年3月18日通知原告應確認欲追加之原告究為何人？
    惟原告於111年4月14日提出民事陳報狀，主張王九之繼承人
    姓名及住址如該次書狀附表1，共66人，原告並明確表示前
    開附表1所列之人並無原告欲追加之共同原告，另周朝陽部
    分依民法第1178條第2項規定，聲請本院選任遺產管理人，
    並由本院為公示催告等語。則原告訴請確認兩造間系爭土地
    與系爭194地號土地之界址，係定不動產界線訴訟，揆諸前
    揭說明，屬形成之訴，且其定界址之結果，對於土地共有人
    全體必須合一確定，應以土地共有人全體為當事人，其訴訟
    當事人之適格始無欠缺，然依原告於111年4月14日之民事陳
    報狀，並無欲追加王九之繼承人為共同原告，且就周朝陽部
    分，原告既主張欲選任遺產管理人，惟該選任係屬家事事件
    法第3條丁類之拋棄繼承、無人承認繼承及其他繼承事件，
    依法應由本院家事法庭審理，原告亦未提出已向本院家事法
    庭聲請選任遺產管理人之聲請，亦不欲以周朝陽之繼承人或
    遺產管理人為共同原告，可見原告並無以系爭土地之全體共
    有人一同起訴之意，則原告提起之訴，其訴訟當事人之適格
    即有欠缺，爰依民法第249條第2項規定，不經言詞辯論，逕
    以判決駁回之。
五、訴訟費用負擔之依據：民事訴訟法第78條。
中　　華　　民　　國　　111 　年　　4 　　月　　14　　日
                  沙鹿簡易庭   法  官  黃建都
以上為正本係照原本作成。
如不服本判決，應於送達後20日內，向本院提出上訴狀並表明上
訴理由（須附繕本）。如委任律師提起上訴者，應一併繳納上訴
審裁判費。
中　　華　　民　　國　　111 　年　　4 　　月　　14　　日
                               書記官